# 请问投资一个非营利的俱乐部怎么入账？

提问人：HUCCCPA 时间：2019-02-27 11:33:56
A 投了 3 万块钱开办B，B 是一家非营利的俱乐部，A又打给B17万，并且 B 没有任何返还义务，请问 A怎么入账？

回答人：chenyiwei
需要考虑：A 开办 B 的目的是什么？B 所从事的业务活动与 A 的主营业务有何关联？A打算如何收回其对 B 的投入？